臺灣板橋地方法院交通事件裁定　　　　　　　　　九十三年度交聲字第一五一八號
　　原處分機關　交通部公路總局臺北區監理所板橋監理站
　　異　議　人
　　即受處分人　甲○○
右列受處分人因違反道路交通管理處罰條例案件，對於交通部公路總局臺北區監理所
板橋監理站於民國九十三年十月十三日以板監違字第裁四一—ＣＺ0000000號
違反道路交通管理事件裁決書所為之裁決處分（原舉發案號：臺北縣政府警察局九十
三年七月二十一日北縣警交字第ＣＺ0000000號）不服，聲明異議，本院裁定
如左：
        主  文
異議駁回。
        理  由
一、聲明異議意旨略以：異議人即受處分人甲○○於民國九十三年七月五日上午八時
    三十七分許，騎乘車牌號碼ＬＫ六—一六七號重型機車，行經臺北縣板橋市○○
    路與民生路交岔路口時，因「機器腳踏車不在規定車道行駛」之違規，經臺北縣
    政府警察局交通隊警員當場拍照後逕行舉發，原處分機關乃依道路交通管理處罰
    條例第四十五條第十三款（裁決書贅引第一項）之規定裁處罰鍰新臺幣（下同）
    六百元，並依同條例第六十三條第一項記違規點數一點。惟自舉發照片觀之，異
    議人右方之機車行駛車道已被汽車及貨車佔滿，異議人根本無法靠右行駛，故不
    服原裁決處分，爰提出異議，請求撤銷原處分云云。
二、按「機器腳踏車行駛之車道及轉彎，應依標誌或標線之規定行駛」、「機器腳踏
    車，不在規定車道行駛者，處新臺幣六百元以上一千八百元以下罰鍰」、「汽車
    駕駛人有第四十五條之情形者，除依原條款處罰鍰外，並予記違規點數一點」，
    道路交通安全規則第九十九條第一項前段、道路交通管理處罰條例第四十五條第
    十三款、第六十三條第一項第一款分別定有明文；次按「汽車駕駛人之行為有左
    列情形之一，當場不能或不宜攔截製單舉發者，得對汽車所有人逕行舉發處罰：
    （六）其他違規行為經以科學儀器取得證據資料者」，道路交通管理處罰條例第
    七之二條第一項第六款亦有明文。
三、經查，本件異議人即受處分人甲○○於九十三年七月五日上午八時三十七分許，
    騎乘車牌號碼ＬＫ六—一六七號重型機車，行經臺北縣板橋市○○路與民生路交
    岔路口時，行駛於禁行機車之道路上之違規事實，業經臺北縣政府警察局交通隊
    警員逕行舉發在案，有臺北縣政府警察局九十三年七月二十一日北縣警交字第Ｃ
    Ｚ0000000號舉發違反道路交通管理事件通知單影本一紙暨採證照片一張
    附卷足稽，並為異議人所自認，有異議人之聲明異議狀一份在卷可參，堪認異議
    人確有於上述時地騎乘機車不在規定車道行駛之違規情節。異議人雖具狀辯稱：
    當時右方之機車行駛車道已被汽車及貨車佔滿，根本無法靠右行駛云云。惟查，
    異議人前開主張之情狀縱認屬實，惟機車既有外側車道可供行駛，且該路段之外
    側車道於上揭舉發時間，亦未有道路施工、管制等事實上無法供車輛行駛情形，
    異議人自應遵守規定行駛於該車道內，不得駛入禁行機車之車道內，以尊重路權
    ，即便已有多部車輛佔據外側車道，仍應依序行駛於前車後方，方能維護交通秩
    序。因此，駕駛人平日應養成遵守道路交通安全規則習慣，隨時謹慎為之，其見
    外側車道已有多部車輛佔據，仍應依序行駛於其他車輛後方，異議人自不得以交
    通堵塞為由，主張合法行駛於禁行機車路段。從而，異議人未遵守該標線規定，
    仍騎乘機車行駛於「禁行機車」車道之事實甚明，異議人所辯之詞顯無理由，不
    足採信；另舉發機關依據道路交通管理處罰條例第七條之二第一項第六款規定，
    以採證照片方式對違規事實予以逕行舉發，其程序亦符法律規定。原處分機關據
    以援引首揭規定，裁處罰鍰新臺幣六百元，並記違規點數一點，於法並無不當，
    本件異議為無理由，應予駁回。
四、據上論斷，應依道路交通案件處理辦法第十九條，裁定如主文
中　　　華　　　民　　　國　　九十三　　年　　　十　　　月　　二十九　　日
                                        臺灣板橋地方法院交通法庭
                                            法  官  侯  志  融
右正本證明與原本無異。
如不服本裁定應於送達後五日內向本院提出抗告狀。
                                            書記官  吳  進  安
中　　　華　　　民　　　國　　九十三　　年　　　十　　　月　　二十九　　日
